【裁判字號】    90,交自,9
【裁判日期】    900827
【裁判案由】    過失傷害
【裁判全文】
臺灣臺南地方法院刑事判決                              九十年度交自字第九號
    自  訴  人  甲○○
    被      告  乙○○
右列被告因過失傷害案件，經自訴人提起自訴，本院判決如左：
    主  文
乙○○因過失傷害人，處有期徒刑參月，如易科罰金，以參佰元折算壹日。緩刑參年
。
    事  實
一、乙○○於民國九十年三月三十日下午十六時五分許，駕駛車牌號碼不詳之自用小
    客車，沿台南市○○路由北向南行駛，途經該路與大學路號誌交岔路口時，應注
    意能注意，車輛行至號誌之交岔路口，轉彎車應暫停讓直行車先行，又併行行車
    時，應保持安全間隔距離，按其情節又非不能注意，竟疏未注意未暫停讓直行道
    車先行，即冒然右轉，適自訴人駕駛ＮＣＭ－６９６號重機車沿勝利路由同向駛
    至該處，亦疏未注意車前狀況，致兩車閃煞不及發生擦撞，使甲○○受有左小指
    近端指股骨折之傷害。
二、案經甲○○提起自訴。
    理  由
一、訊據被告乙○○對於右揭時地駕車肇事之事實矢口否認，辯稱；當時我從勝利路
    往南往成大路方向行駛，我在等綠燈，綠燈轉換時，我不知道自訴人為何倒在我
    車旁，當時我並沒有撞到自訴人云云。經查，前開事實業據自訴人於自訴狀及本
    院審理中指述甚詳，並有道路交通事故調查報告表、診斷證明書各乙紙、相片六
    張在卷可資佐證。雖被告辯稱不知自訴人之機車為何倒在伊車旁。惟查：訊據被
    告供稱其於事故後曾與同事前往醫院探望自訴人，且其於庭呈陳述說明狀中亦坦
    承；「... 數度至醫院探望，出院後亦去過他家探望，如有需要本人可向投保公
    司申請醫藥費用，... 」按之常情，雖不能說世上無急公好義之人，但依常情，
    苟非與事故有關，避之猶恐不及，若謂與己無關，猶多次前往探望，以此情深意
    重，吾人除非係冷血之人，當不可能故為誣攀，上揭時地駕車肇事一節，業據自
    訴人堅詞指訴，且汽車行駛至交岔路口，行進、轉彎，則轉彎車應暫停讓直行車
    先行。如同為直行車或轉彎車，左方車應暫停讓右方車先行。又汽車在行駛時，
    駕駛人應注意車前狀況及兩車併行之間隔，並隨時採取必要之安全措施，道路交
    通安全規則第一百零二條第一項第二款、第九十四條第三項分別定有明文。上開
    車禍地點為雙線道、柏油路面、標線清晰、劃分有快慢車道，正常號誌交岔路口
    、限速四十公理，天候則為晴、日間自然光線，有卷附警製現場圖可憑，駕駛人
    行駛車輛行經正常號誌之交岔路口，轉彎車應暫停讓直行車先行，道路交通安全
    規則第一百零二條第一項第二款前段定有明文，被告於右揭時地駕駛車輛，應注
    意能注意而不注意上開規定，以致肇事，被告之行為自有過失，況本件經台灣省
    台南區車輛行車事故鑑定委員會鑑定結果，亦採相同見解，有卷附該委員會九十
    年八月三日南鑑字第九00０六八五號函及附件鑑定意見書可稽，該意見書載明；
    如小客車右轉彎時兩車發生接觸，則；乙○○駕駛小客車，右轉未注意右側來車
    ，為肇事原因。甲○○無肇事因素。（無照駕車有違規定），益證被告有過失。
    雖自訴人於本件車禍之發生因係未考領駕駛執照，於駕駛規則及技術上亦有未注
    意車前狀況之疏失（上開鑑定報告認甲○○無肇事因素與事實稍有不符），但既
    由於被告之過失併合而為危害發生之原因，被告之刑責，當不能因此相抵而解免
    ，僅可供量刑之斟酌而已。被告過失行為與被害人之傷害間復具有相當因果關係
    ，事證明確，被告犯行堪以認定。
二、核被告乙○○所為，係犯刑法第二百八十四條第一項前段之過失傷害人罪，本院
    爰審酌被告品性及智識程度、犯罪所生之危害，被告犯後未能與自訴人達成民事
    和解等一切情狀，量處如主文所示之刑，並諭知易科罰金之折算標準，以示懲儆
    。末查被告乙○○現職高中教官，其未曾受有期徒刑以上刑之宣告，有台灣高等
    法院被告全國前案紀錄表乙件在卷可稽，經此審判教訓後，應知警惕，當無再犯
    之虞，本院因認對其所宣告之刑，以暫不執行為適當，爰併予宣告緩刑三年，以
    勵自新，並觀後效。
據上論斷，應依刑事訴訟法第三百四十三條、第二百九十九條第一項前段、刑法第二
百八十四條第一項前段、第四十一條第一項前段、第七十四條第一款、罰金罰鍰提高
標準條例第一條前段、第二條判決如主文。
                              臺灣臺南地方法院交通法庭
                                      法  官  何  清  池
右正本證明與原本無異。
如不服本判決，應於判決送達後十日內向本院提出上訴狀( 應附繕本 )。
                                      書記官  林  木  村
中    華    民    國      九十      年      八      月      二十七      日
附錄本案論罪科刑法條全文：
中華民國刑法第二百八十四條第一項：
 (過失傷害罪)
因過失傷害人者，處六月以下有期徒刑、拘役或五百元以下罰金，致重傷者，處一年
以下有期徒刑、拘役或五百元以下罰金。


司法院資訊處製作；財團法人民間司法改革基金會備份。
